臺灣基隆地方法院刑事判決　　　　　　　 94年度訴字第683號
公　訴　人　臺灣基隆地方法院檢察署檢察官
被　　　告　甲○○
上列被告因毒品危害防制條例案件，經檢察官提起公訴（94年度
毒偵字第1662號），被告於準備程序進行中，就被訴事實為有罪
之陳述，經告知其簡式審判程序之旨，並聽取公訴人及被告之意
見後，經本院合議庭裁定由受命法官獨任進行簡式審判程序，判
決如下：
    主      文
甲○○連續施用第一級毒品，累犯，處有期徒刑拾月。扣案之注
射針筒壹支沒收。
    事實及理由
一、犯罪事實：
　　甲○○曾因施用第一級毒品案件，先後經本院裁定2次觀察
  、勒戒後，均認無繼續施用毒品傾向，分別於民國90年4月19
    日、91年8月2日釋放，並由臺灣基隆地方法院檢察署檢察官
    各於90年4月6日、91年7月31日，以90年度毒偵字第597號、
    91年度毒偵緝字第84號為不起訴處分確定；復因施用第一級
    毒品案件，經本院裁定令入戒治處所施以強制戒治（於92
    年8月11日停止戒治付保護管束，原應於93年4月7日保護管
    束期滿，惟於93年1月9日因法律修正報結），並由同署檢察
    官提起公訴，嗣經本院於92年1月23日，以92年度訴字第31
    號判決判處有期徒刑7月確定，且經本院就該案與其前所犯
    轉讓第一級毒品案件所判處之有期徒刑1年2月，定應執行有
    期徒刑1年6月確定，並於93年8月26日縮刑期滿執行完畢。
    又再因施用第一級毒品案件，經本院於94年5月12日，以94
    年度訴字第307號判決判處有期徒刑9月確定，現尚在執行中
    。詎甲○○猶不知戒除毒品惡習，復於前揭觀察勒戒釋放後
    5 年內，基於施用第一級毒品海洛因之概括犯意，自94年6
    月初某日時起，至同年6月12日晚間7、8時許，在其位於基
    隆市○○區○○路76巷3之1號住所，以將海洛因摻水置入注
    射針筒，再施打其左手肘外側皮膚靜脈血管之方式，連續施
    用第一級毒品海洛因多次（期間約每2至3天施用1次）。嗣
    於94年6月13日下午4時10分許，在基隆市○○路301號前為
    警盤查而查獲，並扣得其所有預備供施用第一級毒品海洛因
    用之注射針筒1支，且經警採集其尿液送驗結果呈海洛因代
    謝物嗎啡陽性反應，而悉上情。
二、認定事實所憑之證據名稱：
  (一)被告於本院準備程序及審理時之自白。
  (二)扣案之注射針筒1支。
  (三)本院94年8月29日勘驗筆錄及勘驗照片2幀（被告左手肘外側
    有一道長約6公分之針孔疤痕）。
  (四)基隆市警察局第一分局94年6月13日基警分一刑字第0940000
    778號尿液檢體對照表、臺灣尖端先進生技醫藥股份有限公
    司94年6月27日基一-3號濫用藥物尿液檢驗報告各1份。
  (五)上開不起訴處分書、起訴書、刑事判決、臺灣高等法院被告
    全國前案紀錄表、臺灣基隆地方法院檢察署刑案資料查註紀
    錄表及全國施用毒品案件紀錄表各1份。
三、論罪科刑之理由：
　　按海洛因係毒品危害防制條例第2 條第2 項第1 款所定之第
    一級毒品，被告予以施用，核其所為，係犯毒品危害防制條
    例第10條第1 項之施用第一級毒品罪。其持有第一級毒品海
    洛因係供施用，其持有第一級毒品之低度行為為施用第1級
    毒品之高度行為所吸收，不另論罪。又被告先後多次施用第
    一級毒品之犯行，時間緊接，犯罪構成要件相同，顯係基於
    概括犯意為之，為連續犯，應論以一施用第一級毒品罪，並
    依法加重其刑。再被告曾受前揭犯罪事實所載有期徒刑之科
    刑及執行完畢情形，有臺灣高等法院被告全國前案紀錄表在
    卷可按，其於執行完畢後5年內再犯本件最重本刑為有期徒
    刑以上之罪，為累犯，應依刑法第47條之規定遞加重其刑。
    另公訴人雖僅就被告於94年6月13日晚間6時40分許為警查獲
    採尿回溯24小時內某時（起訴書原記載為94年6月11日下午4
    時許，惟經蒞庭檢察官當庭更正為上述時間），施用第一級
    毒品海洛因之犯行提起公訴，而未就前揭犯罪事實所載其餘
    時間施用第一級毒品海洛因之犯行起訴，然此部分之犯罪事
    實與起訴部分，有連續犯之裁判上一罪關係，為起訴之效力
    所及，本院自應併予審究。末查本件巡邏員警在被告交付注
    射針筒並坦承施用海洛因前，因前曾查獲被告施用第一級毒
    品案件，已知被告有施用海洛因之前科，且亦發現被告手上
    有明顯注射毒品留下之針孔痕跡等情，業據證人即本案查獲
    警員乙○○到庭證述明確（見本院94年8月29日審判筆錄）
    ，故員警在被告自白犯罪前，已有足夠之事證足認被告有施
    用毒品海洛因之嫌疑，屬「已發覺被告犯罪」，是本件被告
    嗣雖主動交出注射針筒，並坦承施用海洛因，亦不符合自首
    之要件，附此敘明。爰審酌被告前有多次施用毒品之前科，
    且甫於前次判決不到1個月之時間即再續為施用毒品，顯見
    其並無自我戒斷毒品之能力及決心，自宜令其入監服較長徒
    刑以利戒斷毒品，並審酌其所犯施用毒品之犯罪係戕害自身
    健康之行為，於他人尚不致造成損害及被告主動交付注射針
    筒並坦承犯行之態度等一切情狀，量處如主文所示之刑，以
    示懲儆。
四、沒收之諭知：
　　扣案之注射針筒1支，為被告所有預備供施用第一級毒品海
  　洛因之物，業據被告供承在卷，爰依刑法第38條第1項第2款
    規定宣告沒收。
五、應適用之法條：
　　依刑事訴訟法第273條之1第1項、第284條之1、第310條之2
    、第454條第1項、第299條第1項前段，毒品危害防制條例第
    10條第1項、第23條第2項，刑法第11條前段、第56條、第47
    條、第38條第1項第2款，判決如主文。
六、對於本件判決如有不服，得於收受送達翌日起10內，向本院
    提出上訴書狀，上訴於臺灣高等法院。
本案經檢察官黃鴻達到庭執行職務
中　　華　　民　　國　　94　　年　　8　　月　　31　　日
                  刑事第三庭法  官  王美婷
以上正本證明與原本無異。
對於本件判決如有不服，應於收受送達後10日內，向本院提出上
訴書狀，上訴於臺灣高等法院，並按他造當事人之人數附具繕本
。
中　　華　　民　　國　　94　　年　　8　　月　　31　　日
                            書記官  劉珍珍
附錄本案論罪科刑法條：
毒品危害防制條例第10條第1項
施用第1級毒品者，處6月以上5年以下有期徒刑。
